【裁判字號】    97,上易,2786
【裁判日期】    980113
【裁判案由】    毒品危害防制條例
【裁判全文】
臺灣高等法院刑事判決                97年度上易字第2786號
上  訴  人  甲○○
即  被  告
                    號
上列上訴人因違反毒品危害防制條例等案件，不服臺灣新竹地方
法院97年度易字第625 號，中華民國97年9 月30日第一審判決（
起訴案號：臺灣新竹地方法院法院檢察署97年度毒偵字第1451號
、第1452號），提起上訴，本院判決如下：
    主  文
上訴駁回。
    理  由
一、按依刑事訴訟法第350 條、第361 條、第362 條、第367 條
    規定，不服地方法院之第一審判決而上訴者，須提出上訴書
    狀，並應敘述具體理由，為上訴必備之程式；其所提出之書
    狀未敘述上訴理由，或僅曾以言詞陳述上訴理由者，均應於
    上訴期間屆滿後20日內補提理由書於第一審法院。第一審法
    院經形式審查，認逾期未補提上訴理由者，應定期間先命補
    正；逾期未補正者，為上訴不合法律上之程式，應以裁定駁
    回。倘已提出上訴理由，但所提非屬具體理由者，則由第二
    審法院以上訴不合法律上之程式，判決駁回。而所謂具體理
    由，必係依據卷內既有訴訟資料或提出新事證，指摘或表明
    第一審判決有何採證認事、用法或量刑等足以影響判決本旨
    之不當或違法，而構成應予撤銷之具體事由，始克當之（例
    如：依憑證據法則具體指出所採證據何以不具證據能力，或
    依憑卷證資料，明確指出所為證據證明力之判斷如何違背經
    驗、論理法則）；倘僅泛言原判決認定事實錯誤、違背法令
    、量刑失之過重或輕縱，而未依上揭意旨指出具體事由，或
    形式上雖已指出具體事由，然該事由縱使屬實，亦不足以認
    為原判決有何不當或違法者（例如：對不具有調查必要性之
    證據，法院未依聲請調查亦未說明理由，或援用證據不當，
    但除去該證據仍應為同一事實之認定），皆難謂係具體理由
    ，俾與第二審上訴制度旨在請求第二審法院撤銷、變更第一
    審不當或違法之判決，以實現個案救濟之立法目的相契合，
    並節制濫行上訴（最高法院97年度台上字第892 號判決亦同
    此意旨）。
二、本件原審判決略以：被告甲○○告（一）前因違反森林法案
    件，經臺灣新竹地方法院於民國（下同）91年1 月8 日以90
    年度竹東簡字第20 0號判決判處有期徒刑10月，嗣經本院於
    91年10月31日以91年度上訴字第2575號判決駁回上訴確定；
    嗣又犯竊盜罪，經臺灣新竹地方法院於92年8 月27日以92年
    度易字第353 號判決判處有期徒刑8 月確定，上開2 案件合
    併執行，於93年11月4 日縮短刑期假釋出監付保護管束，刑
    期迄94年5 月26日屆滿假釋未被撤銷，以已執行論。（二）
    又因施用毒品案件，經本院於87年6 月4 日以87年度上易字
    第3025號裁定送觀察勒戒後，因認無繼續施用毒品之傾向，
    於87年12月31日以同案號判決免刑確定。嗣再犯施用毒品案
    件，經臺灣新竹地方法院於88年5 月28日以88年度毒聲字第
    1047號裁定送觀察勒戒後，復認無繼續施用毒品之傾向，由
    臺灣臺中地方法院檢察署檢察官於88年12月24日以88年度毒
    偵字第1610號為不起訴處分確定。再三犯施用毒品案件，經
    臺灣新竹地方法院於92年5 月13日以92年度毒聲字第397 號
    裁定送觀察勒戒後，仍認無繼續施用毒品之傾向，由臺灣新
    竹地方法院檢察署檢察官於92年12月29日以92年度毒偵字10
    88、92年度毒偵緝字第117 號為不起訴處分確定。嗣四犯施
    用毒品案件，經臺灣新竹地方法院於96年10月31日以96年度
    簡上字第106 號判決判處有期徒刑6 月，減為有期徒刑3 月
    ，於97年4 月17日易科罰金執行完畢。又五犯施用毒品案件
    ，經臺灣新竹地方法院竹北簡易庭於97年1 月14日以97年度
    竹北簡字第10號判決判處有期徒刑6 月，正在執行中（已於
    97年12月3 日執行完畢）。（三）詎其不知悔改，復基於施
    用第二級毒品之犯意，為以下2 次之施用毒品行為：(1)先於
    97年4 月14日下午3 時許，在苗栗縣頭份鎮斗煥里「斗煥坪
    營區」路旁其所駕駛之車號2390-HJ 號自用小客車內，以將
    甲基安非他命置於玻璃球吸食器內用火燒烤使產生煙霧之方
    式，施用第二級毒品甲基安非他命1 次。(2)復另行起意，於
    97年4 月29日晚上11至12時許（起訴書誤載為凌晨0 時許，
    業據蒞庭檢察官當庭更正），在苗栗縣頭份鎮○○里○○路
    與和平路口其所駕駛之車號2390-HJ 號自用小客車內，以前
    揭相同方式，施用第二級毒品甲基安非他命1 次。經警查獲
    後，採集其尿液送驗結果均呈安非他命、甲基安非他命陽性
    反應，始悉上情等語。
三、被告不服原審判決，提起上訴，其於97年10月15日提出之上
    訴狀及於同年10月27日補呈之上訴理由狀所敘述之上訴理由
    略以：上訴人明知施用第二級毒品觸犯法律之規定，但因家
    中年邁父親中風行動不便，結髮之妻子又因罹患子宮頸癌末
    期住院治療，家中須靠被告工作以渡家中困境，然因被告長
    時間工作，體力不濟，迫而施用第二級毒品，被告犯行固為
    法所不容，但其情可憫，懇請撤銷原判決，從輕量刑云云。
四、查原判決已於理由內說明：前揭事實，業據被告甲○○於原
    審審理時坦認不諱。又其於97年4 月16日為警查獲後採集尿
    液送請詮昕科技股份有限公司以EIA 酵素免疫分析法初步檢
    驗及以GC/MS 氣相層析/ 質譜儀法確認檢驗後，呈安非他命
    、甲基安非他命陽性反應，有該公司97年4 月28日濫用藥物
    尿液檢驗報告、毒品犯罪嫌疑人尿液採驗作業管制紀錄、濫
    用藥物尿液檢驗監管紀錄表、尿液鑑驗代碼對照表在卷可稽
    。另其於97年4 月30日為警查獲後採集尿液送請前開公司以
    相同方法確認檢驗後，亦呈安非他命、甲基安非他命陽性反
    應，有該公司97年5 月19日濫用藥物尿液檢驗報告、毒品犯
    罪嫌疑人尿液採驗作業管制紀錄、勘察採證同意書、濫用藥
    物尿液檢驗監管紀錄表在卷可稽。再被告有事實欄所載5 次
    施用毒品前科紀錄，有本院被告前案紀錄表附卷可憑。核被
    告所為，係犯毒品危害防制條例第10條第2 項之施用第二級
    毒品罪。其持有甲基安非他命之低度行為，應為施用之高度
    行為所吸收，不另論罪。被告2 次施用第二級毒品甲基安非
    他命之犯行，犯意各別，罪名不同，應予分論併罰。其前因
    違反森林法案件，經臺灣新竹地方法院於91年1 月8 日以90
    年度竹東簡字第200 號判決判處有期徒刑10月，嗣經本院於
    91年10月31日以91年度上訴字第2575號判決駁回上訴確定；
    另犯竊盜罪，經臺灣新竹地方法院於92年8 月27日以92年度
    易字第353 號判決判處有期徒刑8 月確定，上開2 案件合併
    執行，於93年11月4 日縮短刑期假釋出監付保護管束，刑期
    迄94年5 月26日屆滿假釋未被撤銷，以已執行論，有本院被
    告前案紀錄表在卷可按，其於5 年以內故意再犯有期徒刑以
    上之上開2 罪，均為累犯，各應依刑法第47條第1 項之規定
    加重其刑。及審酌被告犯罪後坦承犯行，前已有事實欄所載
    之施用毒品前科，惟又違反禁令，非法施用足以導致精神障
    礙及生命危險之毒品，顯見自制力甚低，所為對個人身心戕
    害程度，暨被告之生活狀況、品行、智識程度、犯罪之動機
    、目的、手段、所生危害及犯罪後之態度等一切情狀，分別
    量處被告有期徒刑7 月、7 月，並定應執行有期徒刑10月等
    語。原審判決既已詳細記載認定被告犯罪之證據及理由，並
    已審酌關於刑法第57條科刑之一切情狀，在適法範圍內行使
    裁量權，核無量刑違法或不當之情形。被告上訴意旨，僅空
    言泛稱家中年邁父親中風行動不便，結髮之妻子又因罹患子
    宮頸癌末期住院治療，家中須靠被告工作以渡家中困境，然
    因被告長時間工作，體力不濟，迫而施用第二級毒品，被告
    犯行固為法所不容，但其情可憫，請求撤銷原判決，從輕量
    刑云云，尚不足以影響原審判決量刑刑度之本旨，且就原審
    判決認定事實、適用法律及量刑等事項，有何不當或違法之
    處，並未具體指摘，自非屬上訴第二審之具體理由，其上訴
    自不合法律上之程式，爰不經言詞辯論予以駁回。
五、據上論斷，應依刑事訴訟法第367 條前段、第372 條，判決
    如主文。
中    華    民    國    98    年    1     月    13    日
                  刑事第十四庭審判長法  官  陳志洋
                                    法  官  梁耀鑌
                                    法  官  謝靜恒
以上正本證明與原本無異。
不得上訴。
                                    書記官  陳珮茹
中    華    民    國    98    年    1     月    14    日


司法院資訊處製作；財團法人民間司法改革基金會備份。
